【裁判字號】    98,訴,718
【裁判日期】    980417
【裁判案由】    毒品危害防制條例
【裁判全文】
臺灣板橋地方法院刑事判決               98年度訴字第718號
公  訴  人  臺灣板橋地方法院檢察署檢察官
被      告  甲○○
上列被告因違反毒品危害防制條例案件，經檢察官提起公訴（九
十八年度毒偵字第四一二號），被告就被訴事實為有罪陳述，本
院改行簡式審判程序審理，判決如下：
    主  文
甲○○施用第一級毒品，累犯，處有期徒刑拾月，扣案已使用注
射針筒壹支沒收。
    事實及理由
一、本件犯罪事實及證據，除犯罪事實欄第九至十行補充為「復
    於九十四年間，因施用毒品案件，分別經本院以九十四年度
    訴字第三五九號判決各判處有期徒刑八月、九月，應執行有
    期徒刑一年三月確定；經本院以九十四年度訴字第二八五八
    號判決判處有期徒刑九月、十月，應執行有期徒刑一年五月
    確定，嗣再經減刑並定應執行刑為有期徒刑八月確定。上開
    罪刑經接續執行，至九十六年七月十七日易科罰金執行完畢
    。」、倒數第三行補充為「以針筒注射方式施用第一級毒品
    海洛因」，證據部分補充「被告於本院審理時之自白」外，
    餘均引用如附件檢察官起訴書之記載。
二、按依現行（修正後）毒品危害防制條例就施用毒品者，祇於
    「初犯」及「五年後再犯」二種情形，有其追訴條件之限制
    ，即須於初犯經觀察、勒戒或強制戒治釋放後，五年內均無
    施用毒品之行為，始能認其前所實施之觀察、勒戒或強制戒
    治已足遮斷毒癮，而得於五年後再犯時，再予適用初犯之規
    定，重行觀察、勒戒等程序。倘五年內已經再犯，被依法追
    訴處罰，縱其第三次（或第三次以上）施用毒品之時間在初
    犯釋放五年以後，即與「五年後再犯」之情形有別，且因已
    於「五年內再犯」，顯見其再犯率甚高，原實施觀察、勒戒
    或強制戒治，已無法收其實效，而無五年戒斷期之存在，自
    無再經觀察、勒戒及強制戒治之必要，應得逕行追訴處罰，
    此有最高法院九十五年度台上字第一○七一號判決足資參照
    。查被告曾因施用毒品案件，先後二次經觀察、勒戒後，均
    認無繼續施用毒品之傾向，由臺灣板橋地方法院檢察署檢察
    官分別以八十八年度毒偵字第八七二號、八十九年度毒偵字
    第六八○九號為不起訴處分確定。又因施用毒品案件，經本
    院以九十年毒聲字第三八八號裁定令入戒治處所施以強制戒
    治，嗣經本院以九十年度毒聲字第三五三八號裁定停止戒治
    ，自九十年九月十二日起交付保護管束，其於交付保護管束
    期間，再因施用毒品案件，經撤銷停止戒治，再令入戒治處
    所施以強制戒治，於九十一年十月二十五日強制戒治期滿執
    行完畢釋放出所。復於九十四年間，因施用毒品案件，分別
    經本院以九十四年度訴字第三五九號判決各判處有期徒刑八
    月、九月，應執行有期徒刑一年三月確定；經本院以九十四
    年度訴字第二八五八號判決判處有期徒刑九月、十月，應執
    行有期徒刑一年五月確定，嗣再經減刑並定應執行刑為有期
    徒刑八月確定。上開罪刑經接續執行，至九十六年七月十七
    日易科罰金執行完畢。被告本次再犯施用毒品犯行，依上揭
    最高法院判決意旨，顯非五年後再犯，自合於毒品危害防制
    條例第二十三條第二項之起訴條件，此有臺灣高等法院被告
    前案紀錄表、法務部在監在押資料表附卷可按。被告自白與
    事實相符，事證明確，犯行洵堪認定，應依法論科。
三、核被告所為，係犯毒品危害防制條例第十條第一項施用第一
    級毒品罪。其施用前後持有第一級毒品之行為為施用第一級
    毒品行為之當然手段，為施用之行為所吸收不另論罪。被告
    曾有起訴書事實欄所載之前科紀錄，已於九十六年七月十七
    日易科罰金執行完畢，此有上開被告前案紀錄表一份在卷可
    稽，被告於五年以內，故意再犯本件最重本刑為有期徒刑以
    上之罪，應依刑法第四十七條第一項之規定，論以累犯，並
    加重其刑。爰審酌被告屢次施用毒品而不思悔改，品行不端
    ，意志力薄弱，其施用毒品經強制戒治後，仍無法斷絕施用
    毒品惡習，若非將其處以較長之刑期，與社會上毒品來源隔
    離，使其能深自反省，斷絕與毒品之接觸，不足以改正施用
    毒品惡習，並懲所犯及被告犯罪後對於施用毒品之犯行，已
    經坦承，態度良好等一切情狀，量處如主文所示之刑，以資
    懲儆。末查，扣案之已使用注射針筒一支，係被告所有供施
    用第一級毒品所用之物，業據被告供明在卷，爰依刑法第三
    十八條第一項第二款之規定宣告沒收。
據上論斷，應依刑事訴訟法第二百七十三條之一第一項、第二百
九十九條第一項前段、第三百十條之二、第四百五十四條第二項
，毒品危害防制條例第十條第一項，刑法第十一條前段、第四十
七條第一項、第三十八條第一項第二款，判決如主文。
本案經檢察官林珮菁到庭執行職務
中    華    民    國    98    年    4     月    17    日
                  臺灣板橋地方法院刑事第三庭
                            法  官  王綽光
以上正本證明與原本無異。
如不服本判決應於收受送達後十日內向本院提出上訴書狀，並應
敘述上訴理由; 其未敘述上訴理由者，應於上訴期間屆滿後二十
日內向本院補提理由書（均需按他造當事人之人數附繕本，切勿
逕送上級法院）
                            書記官  許清秋
中    華    民    國    98    年    4     月    20    日
附錄論罪科刑法條全文：
毒品危害防制條例第十條
施用第一級毒品者，處六月以上五年以下有期徒刑。
施用第二級毒品者，處三年以下有期徒刑。


司法院資訊處製作；財團法人民間司法改革基金會備份。
